# 是否为控制？

提问人：zcy2401 时间：2023-03-26 10:01:17
请教一下陈老师，甲公司持有乙40%股权，甲公司的管理层成立丙公司，丙通过个人（甲公司的员工）代持取得乙公司17%的股权，能否视为甲公司控制丙公司（甲和丙并没有签一致行动人决议）？如果是控制，是不是股权比例还是40%，表决权比例为57%？

回答人：chenyiwei
“甲公司”和“甲公司的管理层”并不必然存在一致行动关系。主帖案例不能表明甲可以控制乙公司，除非签订正式的一致行动协议或者表决权委托协议。
如果具备有效的一致行动协议或者表决权委托协议，则甲公司合并报表中对于乙公司的持股比例为40%（少数股权比例为60%），表决权比例为57%。